【裁判字號】    89,自緝,16
【裁判日期】    890530
【裁判案由】    詐欺
【裁判全文】
臺灣高雄地方法院刑事判決                          八十九年度自緝字第一六號
    自  訴  人  惠全漁業股份有限公司
    法定代理人  丙○○○
    自訴代理人  乙○○
    被      告  丁○○
右列被告因詐欺案件，經自訴人提起自訴，甲○判決如左：
    主  文
丁○○連續意圖為自己不法之所有，以詐術使人將本人之物交付，處拘役參拾日，緩
刑參年。
    事  實
一、丁○○意圖為自己不法之所有，基於概括之犯意，自民國七十七年六月十二日起
    至同年八月七日止，連續於附表所示之時間，至設於高雄市前鎮區○○○路三Ｏ
    七號之惠全漁業股份有限公司（以下簡稱惠全漁業公司），向該公司承辦人員謊
    稱其願受僱隨惠全漁業公司所有之惠全號漁船出海作業等語，並謊稱同意於同年
    八月十一日出海作業而簽名於勞資分紅契約書上，致使該公司承辦人員陷於錯誤
    ，而分別交付附表所示金額之預借現款，共計新台幣（下同）六萬一千元。詎丁
    ○○於得款後，竟避不見面，於前開約定之漁船出港日亦未隨船出海，惠全漁業
    公司始知受騙。
二、案經惠全漁業公司代表人丙○○○提起自訴。丁○○於案發後逃匿，經依法通緝
    ，於民國七十八年五月十八日緝獲到案。
    理  由
一、訊據被告丁○○固不否認有於右揭時地向自訴人表示願隨船出海並取得附表所示
    款項之事實，惟辯稱：因漁船出港當天，我上船後在搬貨時摔傷，我認為不吉利
    ，所以才未隨船出海（甲○卷第三十八頁）等語，惟查，右揭事實業據自訴代理
    人乙○○指述甚詳，並有被告向自訴人詐得現款時所簽立之現金支出傳票影本共
    八紙及經被告簽名同意隨自訴人漁船出海之勞資分紅契約一紙（甲○七十八年自
    字第一四號卷第六頁及第十二頁）在卷可稽。況依自訴人出之勞資分紅契約書所
    載，當次船期之船員共計二十二名及船長一名，則被告若果真於約定之漁船出港
    日有上船，必定有其他船員或船長知情，然自訴人業已指稱當日無人看見被告上
    船（甲○卷第三十八頁）等情，且如被告真無詐欺之意圖，更應於不願隨船出海
    時即告知自訴人或其他船員，始符常情，是以被告前開所辯顯不足採。故本件事
    證明確，被告犯行堪以認定。
二、核被告所為，係犯刑法第三百三十九條第一項之詐欺取財罪。其先後多次詐欺犯
    行，其時間緊接，所犯之構成要件相同，顯係基於概括之犯意為之，為連續犯，
    應依刑法第五十六條加重其刑。爰審酌被告並無前科，有台灣高等法院被告全國
    前案紀錄表一紙附卷足憑，其詐欺所得金額尚非過鉅，惟犯罪至今尚未將前開金
    額賠償予自訴人，其量刑本不宜從輕，惟參酌自訴人表示：因事情經過這麼久，
    不想再追究（甲○卷第三十八頁）等語，及被告之犯罪手段等一切情狀，爰酌量
    處如主文所示之刑。末按，被告未曾受有期徒刑以上刑之宣告等情，已如前述，
    因一時貪圖私利而未經深思熟慮，致觸犯本件犯行，經此次起訴審判後，當能知
    所警惕，應無再犯之虞，是甲○認為前開對被告所宣告之刑，以暫不執行為適當
    ，爰宣告緩刑三年，以啟自新。
據上論結，應依刑事訴訟法第三百四十三條，第二百九十九條第一項前段，第五十六
條，刑法第三百三十九條第一項，罰金罰鍰提高標準條例第一條前段，判決如主文。
中    華    民    國    八十九    年      五      月        三十        日
                                  臺灣高雄地方法院刑事第六庭
                                  審判長法  官    莊  崑  山
                                        法  官    沈  建  興
                                        法  官    周  玉  群
右為正本，係照原本作成。
如不服本判決，應於送達後十日內，向甲○提出上訴狀。
                                        書記官    王  宏  琪
中    華    民    國    八十九    年      六      月         一         日
附  表：
┌──┬──────────┬─────┐
│編號│      時間          │金     額 │
│    │    （民國）        │（新台幣）│
├──┼──────────┼─────┤
│一  │七十七年六月十二日  │三千元    │
├──┼──────────┼─────┤
│二  │七十七年六月二十七日│一萬三千元│
├──┼──────────┼─────┤
│三  │七十七年七月一日    │三千元    │
├──┼──────────┼─────┤
│四  │七十七年七月月四日  │三千元    │
├──┼──────────┼─────┤
│五  │七十七年七月十八日  │三千元    │
├──┼──────────┼─────┤
│六  │七十七年七月十八日  │三千元    │
├──┼──────────┼─────┤
│七  │七十七年七月二十五日│三千元    │
├──┼──────────┼─────┤
│八  │七十七年八月七日    │三萬元    │
└──┴──────────┴─────┘


司法院資訊處製作；財團法人民間司法改革基金會備份。
